臺灣板橋地方法院刑事判決　　　　　　 100年度易字第4049號
公　訴　人　臺灣板橋地方法院檢察署檢察官
被　　　告　楊瀚翔
上列被告因竊盜案件，經檢察官提起公訴（100 年度偵字第2736
6 號），被告於準備程序中就被訴事實為有罪之陳述，本院裁定
行簡式審判程序，茲判決如下：
    主  文
楊瀚翔侵入住宅竊盜，處有期徒刑陸月，如易科罰金，以新臺幣
壹仟元折算壹日。又侵入住宅竊盜，處有期徒刑陸月，如易科罰
金，以新臺幣壹仟元折算壹日。應執行有期徒刑拾月，如易科罰
金，以新臺幣壹仟元折算壹日。
    事  實
一、楊瀚翔與黃柏堯係屬同事關係，於民國100 年6 月初某日，
    利用向黃柏堯借用機車之機會，而持有黃柏堯位於新北市○
    ○區○○路630 巷9 弄4 號2 樓（7 號房）住處之鑰匙，詎
    楊瀚翔竟意圖為自己不法之所有，基於竊盜之犯意，於民國
    100 年6 月初某日，持上開鑰匙侵入上址房間，竊取黃柏堯
    所有之數位相機2 台【價值約新臺幣（下同）1 萬5,000 元
    】，得手後離去，隨即將竊得之物變賣花用殆盡。嗣後又於
    同年月15日上午8 時許，復向黃柏堯借用機車，再次取得上
    開房間鑰匙，竟又意圖為自己不法所有，以相同之方式，侵
    入上址竊取黃柏堯所有之18 K金項鍊1 條（價值約1 萬元）
    、SWATCH密碼戒1 只（價值約2,000 元），又趁同樓層隔間
    3 號房阮紅絨住處之房門未鎖，侵入其內竊取黑色背包1 個
    （內有長夾1 個、護照、駕照各1 張、行照2 張、彰化銀行
    存摺l 本及提款卡1 張、五股農會存摺1 本及提款卡1 張、
    健保卡、身分證各1 張、戒指4 只、項鍊2 條、耳環1 組等
    物）得手後離去，並將上開竊得可供換價之物變賣後花用殆
    盡，其餘證件則隨意丟棄。嗣經阮紅絨發現前揭物品失竊告
    知黃柏堯，黃柏堯即清點自己房間物品，亦發現遭竊情形，
    乃併同報警處理，為警在黃柏堯上址房內之垃圾筒採集到煙
    蒂1 支，經送請鑑定後，結果發現與楊瀚翔之DNA- STR型別
    相同，始循線查悉上情（侵入住宅部分未提出告訴）。
二、案經黃柏堯、阮紅絨訴由新北市政府警察局新莊分局移送臺
    灣板橋地方法院檢察署檢察官偵查起訴。
    理  由
一、按除被告所犯為死刑、無期徒刑、最輕本刑為3 年以上有期
    徒刑之罪或高等法院管轄第一審案件者外，於第一次審判期
    日前之準備程序進行中，被告先就被訴事實為有罪之陳述時
    ，審判長得告知被告簡式審判程序之旨，並聽取當事人、代
    理人、辯護人及輔佐人之意見後，裁定進行簡式審判程序，
    刑事訴訟法第273 條之1 第1 項定有明文。經核，本件被告
    楊瀚翔所犯係死刑、無期徒刑、最輕本刑為3 年以上有期徒
    刑以外之罪，其於準備程序中就被訴事實為有罪之陳述，經
    本院告知簡式審判程序之旨，並聽取公訴人及被告之意見後
    ，爰依首揭規定，裁定進行簡式審判程序，合先敘明。
二、上揭犯罪事實，業據被告於偵查中及本院審理時坦承不諱，
    核與告訴人黃柏堯於警詢及偵查中、阮紅絨於警詢時之指訴
    情節大致相符，並有新北市○○區○○路630 巷口之監視錄
    畫面翻印照片4 張、告訴人黃柏堯所使用手機之簡訊檢視畫
    面2 張存卷可參，而為警於告訴人黃柏堯房間內垃圾筒所採
    集到之菸蒂1 根，送驗鑑定後，檢出一男性之DNA-STR 型別
    ，經內政部警政署刑事警察局比對結果，核與被告之型別相
    同等情，復有新北市政府警察局100 年8 月24日北警鑑字第
    1001176459號鑑驗書1 份附卷可稽（見偵卷第14頁），足以
    佐證被告自白與事實相符，堪予採信。本件事證明確，被告
    犯行洵堪認定，應予依法論科。
三、核被告所為，係犯刑法第321 條第1 項第1 款之侵入住宅竊
    盜罪。被告於100 年6 月15日之竊盜犯行，係以一行為，同
    時竊取告訴人黃柏堯及阮紅絨二人財物，為同種想像競合犯
    ，應從一重之侵入住宅竊盜罪處斷，公訴人認被告該日之所
    為，係以單一之犯意，於密切相接之時、地為本件犯行，為
    接續犯，惟按數行為於同時同地或密切接近之時地實施，侵
    害同一之法益，各行為之獨立性極為薄弱，依一般社會健全
    觀念，在時間差距上，難以強行分開，在刑法評價上，以視
    為數個舉動之接續施行，合為包括之一行為予以評價，較為
    合理，則屬接續犯，而為包括之一罪（最高法院86年度台上
    字第3295號判例要旨參照）；查被告於該日先後竊取告訴人
    黃柏堯、阮紅絨二人財物，雖係於密切接近之時、地為之，
    然其所侵害之法益並非同一，揆諸前開說明，自無從論以接
    續犯。又被告於100 年6 月初及同年6 月15日之二次竊盜犯
    行，犯意各別，行為互異，應予分論併罰。爰審酌被告僅因
    缺錢花用，竟利用告訴人黃柏堯出借機車而持有告訴人黃柏
    堯住處鑰匙之機會，侵入告訴人二人住處竊取財物，有負告
    訴人黃柏堯之信任，非僅造成告訴人二人財產之損失，又將
    所竊得而無法變賣之證件隨意丟棄，並增告訴人阮紅絨生活
    上之不便，應嚴予非難；兼衡被告之智識程度為國中畢業（
    參見警詢筆錄），犯罪之動機、目的、手段、造成之危害，
    犯後終能坦承犯行，自詡不會再犯，已見悔意，犯後態度尚
    佳等一切情狀，分別量處如主文所示之刑及定其應執行刑，
    並諭知易科罰金之折算標準，以資懲儆。
四、至公訴意旨略以：被告楊瀚翔於100 年6 月15日上午8 時許
    ，向黃柏堯借用機車，並因此取得上開房間鑰匙，竟意圖為
    自己不法所有，利用該串鑰匙上亦附有黃柏堯住處鑰匙之機
    會，持黃柏堯住處鑰匙開啟門鎖後，侵入上址竊取黃柏堯所
    有之玉製手環1 個，得手後離去，隨即將竊得之玉製手環變
    賣花用殆盡。因認被告此部分涉犯刑法第320 條第1 項第1
    款之加重竊盜罪云云。惟按犯罪事實應依證據認定之，無證
    據不得認定犯罪事實；又不能證明被告犯罪或其行為不罰者
    ，應諭知無罪之判決，為刑事訴訟法第154 條第2 項、第30
    1 條第1 項所明文；又事實之認定，應憑證據，如未能發現
    相當之證據，或證據不足以證明，自不能以推測或擬制之方
    法，為裁判之基礎（最高法院40年台上字第86號判例意旨、
    69 年 台上字第1531號判例意旨參照）。而查，告訴人於警
    詢時雖證稱第1 次遭竊後清點財物，其將物品放置於房間桌
    子的抽屜內；第二次遭竊之物除18 K金項鍊1 條、SWATCH密
    碼戒1 只外，尚有玉製手環1 個併同失竊等語（見偵查卷第
    8 頁），然被告於本院審理時堅詞否認於上開時、地所竊得
    之物包含玉製手環1 個，陳稱：伊確定當日僅竊得金項鍊及
    戒指，並且是在告訴人黃柏堯書桌之抽屜尋獲，伊確定沒有
    偷玉製手環等語（見本院卷第20頁）。從而，被告上開供述
    竊取物品之處既與告訴人所稱位置相同，顯見被告對於該日
    竊盜犯行之過程記憶仍屬深刻，則於本院所述即無記憶模糊
    之處，而堪採信；另本件除告訴人之上開指述外，並無積極
    證據可認被告於上開時地確實竊得玉製手環1 個，本院復查
    無其他積極證據足認被告確有上開犯行，惟起訴意旨認此部
    分與前開有罪部分有接續犯之實質上一罪關係，爰不另為無
    罪之諭知，附此敘明。
據上論斷，應依刑事訴訟法第273 條之1 第1 項、第299 條第1
項前段，刑法第321 條第1 項第1 款、第55條、第41條第1 項前
段、第8 項、第51條第5 款，判決如主文。
本案經檢察官周芳怡到庭執行職務。
中    華    民    國   100    年    12    月    15    日
                  刑事第十二庭  法  官  曹惠玲
上列正本證明與原本無異。
如不服本判決，應於判決送達後10日內敘明上訴理由，向本院提
出上訴狀 (應附繕本) ，上訴於臺灣高等法院。其未敘述上訴理
由者，應於上訴期間屆滿後20日內向本院補提理由書「切勿逕送
上級法院」。
                                書記官  蕭佩宜
中    華    民    國   100    年    12    月    15    日
附錄本案論罪科刑法條全文：
中華民國刑法第321 條
（加重竊盜罪）
犯竊盜罪而有下列情形之一者，處6 月以上、5 年以下有期徒刑
，得併科新臺幣10萬元以下罰金：
一、侵入住宅或有人居住之建築物、船艦或隱匿其內而犯之者。
二、毀越門扇、牆垣或其他安全設備而犯之者。
三、攜帶兇器而犯之者。
四、結夥三人以上而犯之者。
五、乘火災、水災或其他災害之際而犯之者。
六、在車站、埠頭、航空站或其他供水、陸、空公眾運輸之舟、
    車、航空機內而犯之者。
前項之未遂犯罰之。